---
title: "Práctica 1- Manuel Cota"
author: "Manuel Cota"
date: "2024-05-29"
output: html_document
---

## Ejercicio 1

#### En una empresa se realizan frecuentemente pruebas para detectar COVID entre los trabajadores, como ejercicio de prevención. De registros previos, se sabe que 1 de cada 10 resultan positivos a la prueba. Si en cada ejercicio se aplican pruebas a 20 trabajadores y debido a las medidas de seguridad, se puede suponer que el estado de salud de un trabajador es independiente del estado de salud de los demás.

#### 1: ¿Cuál esla probabilidad de que en esos 20 sujetos elegidos resulten positivos exactamente 2 de ellos?

$X =$ cantidad de casospositivos en la muestra de $20$ trabajadores, entonces $X \sim Binomial(n=20, p=1/10)$.

Queremos calcular $P[X = 2] = f(2)$.

```{r}
dbinom(2, 20, 0.1)
```

#### 2: Calcular la probabilidad de que resulten a lo más 5 trabajadores positivos a COVID.

Queremos calcular $P[X \leq 5] = F(5) = f(0) + f(1) + f(2) + f(3) + f(4) + f(5)$

```{r}
sum(dbinom(0:5, 20, 0.1))
```


```{r}
pbinom(5, 20, 0.1)
```

#### 3: ¿Cual es la probabilidad de que resulten por lo menos 3 positivos a COIVD?

Queremos caluclar $P[X \geq 3] = f(3) + f(4) + ... + f(19) + f(20)$

O, dicho de otro modo, $P[X \geq] = 1 - F(2)$

```{r}
1 - pbinom(2, 20, 0.1)
```

# ----------------------------------------------------------
# Dia 2
# ----------------------------------------------------------


#### 4: Grafique la función de probabilidad.

```{r}
x <- seq(0, 20, 1)
tabla.prob <- data.frame( x = x, Probabilidad = dbinom(x, 20, 0.1) )

plot(tabla.prob, main="Binomial(n=20, p=0.1)", pch = 19, ylab = "f(x)", col = "blue")
```


#### 6: Genere 1000 muestras aleatorias con esta distribución (simulando que se ha repetido el ejercicio de prevención contra COVID 1000 veces). Calcule las frecuencias relativas y compare con las probabilidades teóricas de la gráfica en el inciso anterior.

```{r}
muestras <- rbinom(n=1000, size=20, prob=0.1)
muestras
```
Elaboremos una tabla de frecuencias de las muestras obtenidas.

```{r}
table(muestras)
```
```{r}
prop.table( table(muestras) )
```


```{r}
norm_datos <- rnorm(50)
boxplot(norm_datos)
```
```{r}
boxplot(runif(100))
```



```{r}
x <- c(3, 1, 2, 4, 2, 3, 2, 5, 1, 3)
y <- c(8, 7, 6, 8, 5, 9, 10, 9, 8, 10)

lm(y~x)
c <- cor(x, y)

c^2
```

```{r}
x1 <- data(anscombe)
x1
```

```{r}
lm(formula=y1~x1, anscombe)
cor(x1, y1)
```
```{r}
lm(formula=y2~x2, anscombe)
cor(y1)
```
```{r}
lm(formula=y3~x3, anscombe)

```
```{r}
lm(formula=y4~x4, anscombe)

```

```{r}
summary(anscombe)
```

